# 房地产企业成立初期的经营亏损是否确认递延所得税？

提问人：wsStanding 时间：2020-01-03 16:34:05
如题，房地产企业近年成立，项目今年开工，预期完工时间在 2 年后，期间无其他项目或大额经营收入，此前及预计可销售前产生的经营亏损较大，该期间是否考虑确认递延所得税？
请各位老师指点，谢谢！

回答人：chenyiwei
如果在税法规定的亏损弥补年限内，可通过开发产品销售等方式获取足够多的应纳税所得额，足以吸收目前的累计亏损的，则可以就目前暂时的经营亏损确认递延所得税资产。